臺灣彰化地方法院民事裁定           100年度司財管字第35號
聲  請  人  台灣土地銀行股份有限公司
法定代理人  蘇樂明
代  理  人  張吉祥
關  係  人  湯光民律師
上列聲請人聲請為被繼承人黎玉梅選任遺產管理人事件，本院裁
定如下：
    主  文
選任湯光民律師為被繼承人黎玉梅（女，民國40年12月23日出生
，民國99年8月12日死亡，身分證統一編號：Ｚ000000000號，生
前籍設臺灣省彰化縣彰化市○○里○○街18號五樓之2）之遺產
管理人。
程序費用由被繼承人黎玉梅之遺產負擔。
    理  由
一、本件聲請意旨略以：聲請人係被繼承人黎玉梅之債權人，被
    繼承人於民國99年8月12日死亡，其全體繼承人均已拋棄繼
    承而無遺產管理人，致聲請人之債權無法行使，為保障權益
    ，爰依民法第1178條第2項向法院聲請選任遺產管理人等語
    。
二、按：繼承開始時，繼承人之有無不明者，而無親屬會議或親
    屬會議未於法院所定六個月以上期限內選定遺產管理人者，
    利害關係人或檢察官，得聲請法院選任遺產管理人，此觀民
    法第1177條、1178條規定可知。
三、次按：先順序繼承人均拋棄其繼承權時，由次順序之繼承人
    繼承；其次順序繼承人有無不明或第四順序之繼承人均拋棄
    其繼承權者，準用關於無人承認繼承之規定，民法第1176條
    第6項定有明文。
四、查：聲請人主張之事實，業據提出被繼承人黎玉梅之除戶戶
    籍謄本影本、繼承系統表、住宅貸款契約影本、變更借款契
    約書影本、土地謄本、抵押權設定契約書影本、他項權利證
    明書影本、本院100年2月24日彰院賢家康99年度司繼909字
    第1000006348號函影本為證，並經本院依職權調取本院99年
    度司繼字第909號、第1086號拋棄繼承卷宗，經核無訛，堪
    信屬實，且與上開規定並無違誤，故聲請人選任遺產管理人
    之聲請應予准許。
五、次查：衡諸民法關於遺產管理人職務之規定，涉及法律相關
    專業知識，而律師不但具有法律相關專業知識，其行止亦受
    律師法之規範，是由其擔任被繼承人之遺產管理人，應稱妥
    適。本院審酌湯光民律師（身分證統一編號：Ｚ000000000號
    ，住臺灣省嘉義市○○路25號二樓之1，電話：00-0000000
    ）願意擔任本件遺產管理人，有律師證書影本、同意書在卷
    可稽，爰選任其為被繼承人之遺產管理人，處理關於被繼承
    人遺產之相關法律關係。
六、依非訟事件法第157條，爰裁定如主文。
七、如對本裁定抗告，須於裁定送達後10日之不變期間內，向本
    院提出抗告狀，並繳納抗告費新臺幣1,000元。
中    華    民    國   100    年    8     月    4     日
                  家事法庭      司法事務官  康景翔